臺灣彰化地方法院刑事判決
111年度易字第834號
公  訴  人  臺灣彰化地方檢察署檢察官
被      告  顧勝吉



上列被告因加重竊盜等案件，經檢察官提起公訴（111年度偵字
第9028號），本院改依簡式審判程序審理，判決如下：
    主    文
顧勝吉犯攜帶兇器竊盜罪，處有期徒刑肆月，如易科罰金，以新
臺幣壹仟元折算壹日，扣案遊戲代幣捌拾柒枚均沒收。又犯攜帶
兇器竊盜未遂罪，處有期徒刑參月，如易科罰金，以新臺幣壹仟
元折算壹日。應執行有期徒刑伍月，如易科罰金，以新臺幣壹仟
元折算壹日。
    犯罪事實
一、顧勝吉於民國111年5月3日凌晨0時許，駕駛車牌號碼00-000
    0號自用小客車，前往彰化縣○○鄉○○○路00號埔心國中活動中
    心後方，再下車徒步至活動中心前方停車場，先後為下列犯
    行：
　㈠基於意圖為自己不法所有之竊盜犯意，於同日凌晨0時16分許
    ，在上開停車場內，撿拾路旁客觀上足供兇器使用之鐵條1
    支，並持該鐵條擊破張麗玲所有、陳富珅所管領之車牌號碼
    0000-00號自用小貨車之左後車窗玻璃（毀損部分未據告訴
    ），竊取該車駕駛座後方之遊戲代幣1袋，計有87枚。
　㈡基於意圖為自己不法所有之竊盜及毀損他人物品之犯意，另
    於同日凌晨0時43分許，在上開停車場內，持前揭鐵條擊破
    張福傳所有車牌號碼000-0000號自用小客車之右後車窗玻璃
    ，致令該車窗玻璃破裂而不堪使用，足以生損害於張福傳。
    顧勝吉再入內搜尋車內放置物品，惟因車內無財物而竊盜未
    遂。
二、案經陳富珅、張福傳訴由彰化縣警察局溪湖分局報告臺灣彰
    化地方檢察署檢察官偵查起訴。
    理    由
一、被告顧勝吉所犯之本案犯罪，均係死刑、無期徒刑、最輕本
    刑為3年以上有期徒刑以外之罪。其於準備程序就上開被訴
    事實均為有罪之陳述，經本院告知簡式審判程序之旨，並聽
    取其與公訴人之意見後，認無不得或不宜改依簡式審判程序
    進行之情事。爰俱依刑事訴訟法第273條之1第1項、第284條
    之1規定，裁定進行簡式審判程序，先予敘明。
二、上揭事實，業據被告於警詢、偵查及本院程序中均自白不諱
    （見偵卷第9至12、133至134、151至152頁、本院卷第107、
    113至114頁），核與證人即告訴人陳富珅、張福傳於警詢時
    之證述相符（見偵卷第13至18、23至25頁），並有扣案遊戲
    代幣1袋（共87枚），以及搜索扣押筆錄、扣押物品目錄表
    、扣押物品收據各1件、扣案物照片2張、內政部警政署刑事
    警察局111年5月27日刑生字第1110052990號鑑定書1件（車
    牌號碼000-0000號自用小客車後座所採集之汗漬，DNA-STR
    型別與被告相符）、監視器影像照片24張、現場照片12張、
    明新汽車玻璃隔熱紙行估價單、永笠汽車修配廠委修單各1
    件在卷可稽（見偵卷第29至61頁），足認被告之自白與事實
    相符。綜上，本案事證明確，被告犯行堪以認定。
三、論罪科刑：
  ㈠按刑法第321條第1項第3款之攜帶兇器竊盜罪，係以行為人攜
    帶兇器竊盜為其加重條件，此所謂兇器，其種類並無限制，
    凡客觀上足對人之生命、身體、安全構成威脅，具有危險性
    之兇器均屬之（最高法院79年度台上字第5253號判例意旨參
    照）。經查，被告在路邊撿拾之鐵條1支，足以破壞車窗玻
    璃，堪認客觀上足對人之生命、身體、安全構成威脅，屬該
    款所稱之兇器。
　㈡核被告如犯罪事實欄一㈠所為，係犯刑法第321條第1項第3款
    之攜帶兇器竊盜既遂罪；如犯罪事實欄一㈡所為，係犯同法
    第321條第2項、第1項第3款之攜帶兇器竊盜未遂罪、第354
    條之毀損他人物品罪。又被告就犯罪事實欄一㈡所為，係同
    時以一行為觸犯攜帶兇器竊盜未遂、毀損他人物品罪，為想
    像競合犯，依刑法第55條之規定，從一重之攜帶兇器竊盜未
    遂罪處斷。再被告所犯上開二罪間，犯意個別，行為互殊，
    應予分論併罰。
  ㈢被告前因施用毒品、竊盜、搶奪等案件，先後經法院判決確
    定，再由本院以106年度聲字第1372號裁定應執行有期徒刑4
    年5月確定。另因施用毒品案件，經本院以106年度訴字第64
    8號判決判處有期徒刑8月確定。以上二案接續執行，於110
    年5月17日假釋出監付保護管束，嗣經撤銷假釋，執行殘刑9
    月9日等情，有臺灣高等法院被告前案紀錄表1件在卷可按（
    見本院卷第30至38頁），並據被告供稱：上開定執行的4年5
    月已執行，我現在執行的是撤銷假釋部分的9月9日等語（見
    本院卷第115頁）。足見被告上開前科紀錄均尚未執行完畢
    ，本案自不符合刑法第47條第1項累犯規定，但仍得作為刑
    法第57條第5款所定「犯罪行為人之品行」之審酌事項，併
    此敘明。
  ㈣被告就犯罪事實欄一㈡所為，已持鐵條破壞車窗，並進入車內
    搜尋財物，但未尋得財物而未遂，是被告已著手於竊盜犯罪
    行為之實行，但未竊取到任何財物，犯罪尚屬未遂，爰依刑
    法第25條第2項規定，按既遂犯之刑減輕之。
  ㈤就犯罪事實欄一㈠所示部分，本院審酌被告所觸犯刑法第321
    條第1項第3款之加重竊盜罪，係法定本刑為6月以上5年以下
    有期徒刑之罪。再者，被告本案竊取他人財物之行為固非可
    取，惟其所行竊物品為遊戲代幣87枚，價值不高，對告訴人
    所造成損害尚非嚴重，犯罪情節相對較輕。則本案若處以最
    低刑度6月有期徒刑，顯然不合比例，顯有情輕法重之憾，
    爰依刑法第59條規定，酌量減輕其刑。
　㈥爰以行為人之責任為基礎，審酌被告正值青壯，自述學歷為
    高職畢業，之前做防水工程（見本院卷第115頁），是被告
    非無謀生能力，竟任意破壞車窗而竊取車內財物，一次既遂
    ，一次未遂，是被告所為侵害告訴人二人之財產權，危害社
    會治安，殊有可議。另參酌被告前於87、96、105、110年間
    曾數犯竊盜案件，又於96、105年間犯搶奪案件，此有前揭
    臺灣高等至31、33法院被告前案紀錄表為證（見本院卷第16
    至17、21至25、30、33、37頁），被告迭經偵審教訓，竟仍
    再犯本案，顯見其未能悔改並記取教訓，且欠缺尊重他人財
    產權益及守法之觀念。並考量被告於犯後坦承犯行，但尚未
    賠償告訴人二人之犯後態度等一切情狀，乃分別量處如主文
    所示之刑，併均諭知易科罰金之折算標準。並參酌被告所犯
    二案犯罪期間接近，地點同一，手段雷同，再考量被告犯行
    對告訴人二人造成之損害，以及被告前科素行等情狀，定如
    主文欄所示應執行之刑，併諭知易科罰金之折算標準。
四、扣案遊戲代幣87枚，為被告就本案犯罪事實欄一㈠所示犯行
    所竊得之物，為其犯罪所得，且尚未歸還告訴人陳富珅，應
    依刑法第38條之1第1項規定沒收之。
據上論斷，應依刑事訴訟法第273條之1第1項、第284條之1、第2
99條第1項前段，判決如主文。
本案經檢察官王銘仁提起公訴，檢察官黃智炫到庭執行職務。
中　　華　　民　　國　　111 　年　　10　　月　　7 　　日
                  刑事第六庭    法      官  張琇涵
以上正本證明與原本無異。
如不服本判決應於收受判決後20日內向本院提出上訴書狀，並應
敘述具體理由。其未敘述上訴理由者，應於上訴期間屆滿後20日
內向本院補提理由書( 均須按他造當事人之人數附繕本) 「切勿
逕送上級法院」。
告訴人或被害人對於判決如有不服具備理由請求檢察官上訴者，
其上訴期間之計算係以檢察官收受判決正本之日期為準。
中　　華　　民　　國　　111 　年　　10　　月　　7 　　日
                                書記官  潘佳欣
附錄論罪科刑法條全文：
中華民國刑法第321條
犯前條第1項、第2項之罪而有下列情形之一者，處6月以上5年以
下有期徒刑，得併科50萬元以下罰金：
一、侵入住宅或有人居住之建築物、船艦或隱匿其內而犯之。
二、毀越門窗、牆垣或其他安全設備而犯之。
三、攜帶兇器而犯之。
四、結夥三人以上而犯之。
五、乘火災、水災或其他災害之際而犯之。
六、在車站、港埠、航空站或其他供水、陸、空公眾運輸之舟、
    車、航空機內而犯之。
前項之未遂犯罰之。

中華民國刑法第354條
毀棄、損壞前二條以外之他人之物或致令不堪用，足以生損害於
公眾或他人者，處2年以下有期徒刑、拘役或1萬5千元以下罰金
。